【裁判字號】    95,易,125
【裁判日期】    950728
【裁判案由】    竊盜
【裁判全文】
臺灣宜蘭地方法院刑事判決               95年度易字第125號
公  訴  人  臺灣宜蘭地方法院檢察署檢察官
被      告  甲○○
                    （另案於花蓮監獄執行中）
            乙○○
上列被告等因竊盜案件，經檢察官提起公訴（95年度偵字第499
、794號）後，檢察官聲請改依協商程序而為判決，本院判決如
下：
    主  文
甲○○共同連續攜帶兇器竊盜，累犯，處有期徒刑玖月。扣案如
附表2、3所示之物沒收。
乙○○共同攜帶兇器竊盜，累犯，處有期徒刑柒月。扣案如附表
3所示之物沒收。
    事實及理由
一、犯罪事實：
（一）甲○○前曾因施用毒品及偽造文書等案件，分別經法院判
      處有期徒刑5月、6月、7月、7月、1年2月確定，嗣於民國
      93年11月11日縮短刑期假釋出監，並於94年4月26日縮刑
      期滿執行完畢；乙○○前曾因施用毒品、偽造文書、脫逃
      等案件，分別經法院判處有期徒刑6月、6月、4月、8月確
      定，嗣於93年12月17日縮短刑期假釋出監，並於94年2月
      26日縮刑期滿執行完畢。均猶不知悔改，竟基於意圖為自
      己不法所有之犯意聯絡，於95年1月13日上午6時許至8時
      50分許，分持甲○○所有之手電筒1支、乙○○所有客觀
      上足以對他人生命、身體造成危害之兇器水果刀1支，進
      入宜蘭縣南澳鄉○○○○道內，趁臺灣鐵路管理局（下稱
      臺鐵局）疏於看管之際，剪斷絕緣接地電纜線約100公尺
      後，裝入隨地取得之麻袋內而竊取得手。嗣正欲離去之際
      ，在上開隧道北橫坑口處，為執行巡邏勤務之員警查獲，
      並扣得前開手電筒及水果刀各1支。
（二）甲○○承前竊盜之概括犯意，另與丙○○基於犯意之聯絡
      （丙○○涉嫌竊盜部分業經臺灣花蓮地方法院審理中），
      於95年2月7日上午4時許，由丙○○駕駛車號6A-3267號廂
      型車搭載甲○○，持甲○○所有客觀上足以對他人生命、
      身體造成危險之兇器鷹鉤剪、鐵撬、鋼鋸各1支、鐵鎚2支
      、尖嘴鉗6支，以及麻繩1條、噴燈（附瓦斯罐）1支、一
      號電池2個及手電筒3支，至宜蘭縣南澳鄉○○○道北口，
      趁臺鐵局疏於看管財物之際，剪斷102P通信電纜線100公
      尺、38P通信電纜線400公尺、12C號誌電纜線80公尺、22
      平方單心絞線120公尺，並搬至前開車輛上得手。嗣於同
      日上午6時50分許，為執行巡邏勤務之員警當場查獲，扣
      得前開鷹鉤剪、鐵撬、鋼鋸各1支、鐵鎚2支、尖嘴鉗6支
      ，以及麻繩1條、噴燈（附瓦斯罐）1支、一號電池2個及
      手電筒3支。
二、證據：
（一）被告甲○○、乙○○之自白。
（二）證人丙○○、乙○○、丁○○、戊○○之證述。
（三）扣案如附表2、3所示之物。
（四）贓物認領保管單2張、照片9張。
三、本件經檢察官分別與被告甲○○、乙○○於審判外達成協商
    之合意，且被告等已認罪，其合意內容為：被告甲○○願受
    科刑範圍為有期徒刑九月；被告乙○○願受科刑範圍為有期
    徒刑七月。經查，上開協商合意並無刑事訴訟法第455條之4
    第1項所列情形之一，檢察官聲請改依協商程序而為判決，
    本院爰不經言詞辯論，於協商合意範圍內為協商判決。又被
    告行為後，刑法業於94年2月2日經總統以華總一義字第0940
    0014901號令修正公布，並於95年7月1日施行（下稱新刑法
    ，修正前刑法下稱舊刑法），參酌最高法院95年5月23日刑
    事庭第8次會議決議，新刑法第2條第1項之規定，係規範行
    為後法律變更所生新舊法律比較適用之準據法，於新刑法施
    行後，應適用新刑法第2條第1項之規定，為「從舊從輕」之
    比較。另於比較時應就罪刑有關之共犯、未遂犯、想像競合
    犯、牽連犯、連續犯、結合犯，以及累犯加重、自首減輕暨
    其他法定加減原因（如身分加減）與加減比例等一切情形，
    本於統一性及整體性原則，綜其全部罪刑之結果而為比較。
    本案涉及法律變更之部分經附表1所示比較新舊刑法之結果
    ，新刑法未較有利於被告，依新刑法第2條第1項前段規定，
    自應適用行為時法即舊刑法。又查，被告甲○○與乙○○間
    共犯前開一、（一）之竊盜犯行，及被告甲○○與丙○○間
    共犯前開一、（二）之竊盜犯行，均有犯意聯絡與行為分擔
    ，為共同正犯。再查，被告甲○○先後2次竊盜行為，時間
    緊接，目的相同，所犯又係構成要件相同之罪，顯係基於概
    括犯意而為之，為連續犯，應依舊刑法第56條之規定論以一
    罪，並依法加重其刑。復以，被告甲○○、乙○○有前開一
    、（一）所指之犯罪科刑及執行情形，此有渠等臺灣高等法
    院被告前案紀錄表各1份在卷可參，其於5年以內再犯本件有
    期徒刑以上之罪，均為累犯，依舊刑法第47條規定，被告甲○○應遞加重其刑，被告乙○○則應加重其刑。另扣案附表
    2 、3所示之物，基於從刑從屬於主刑原則，爰依舊刑法第
    38條第1項第2款宣告沒收。
四、應適用之法條：
    刑事訴訟法第455條之2第1項、第455條之4第2項、第455條
    之8、第455條之10，刑法第2條第l項前段、刑法第321條第1
    項第3款、舊刑法第28條、第56條、第47條、第38條第1項第
    2款，判決如主文。
五、本判決除有刑事訴訟法第455條之4第1項第1款、第2款、第4
    款、第6款、第7款所定情形之一，或違反同條第2項規定者
    外，檢察官與被告均不得上訴。
六、如有前項得上訴之情形，得自收受判決送達之日起10日內，
    向本院提出上訴書狀，上訴於第二審法院。
本案經檢察官陳嘉瑜到庭執行職務。
中    華    民    國    95    年    7     月    28    日
                  刑事第四庭審判長法  官    林惠玲
                                  法  官    劉家祥
                                  法  官    郭淑珍
以上正本證明與原本無異。
                                  書記官    林秀麗
中    華    民    國    95    年    7     月    31    日
附錄論罪科刑之法條：
刑法第321條第1項第3款
犯竊盜罪而有下列情形之一者，處6月以上、5年以下有期徒刑：
三、攜帶兇器而犯之者。
附表1：
┌───┬───────┬────────┬──────┐
│ 比較 │舊刑法於本案適│新刑法於本案適用│依從舊從輕原│
│ 法條 │用之法律效果  │之法律效果      │則比較結果  │
├───┼───────┼────────┼──────┤
│刑法第│成立共同正犯  │同舊刑法之法律效│本條從新刑法│
│28條  │              │果              │未較有利於被│
│      │              │                │告          │
├───┼───────┼────────┼──────┤
│舊刑法│適用連續犯之規│刪除連續犯之規定│本條從舊刑法│
│第56條│定，以一罪論，│，屬於2罪併罰， │較有利於被告│
│      │並得加重本刑至│得定2罪刑合併之 │            │
│      │2分之1        │刑期以下        │            │
├───┼───────┼────────┼──────┤
│刑法第│應適用累犯規定│同舊刑法之法律效│本條從新刑法│
│47條  │，加重本刑至2 │果。            │未較有利於被│
│      │分之1。       │                │告。        │
├───┴───────┴────────┴──────┤
│綜合比較結果：                                        │
│被告甲○○部分：依舊刑法成立連續犯，以舊刑法較為有利，│
│其餘關於罪刑法條之變更，新刑法亦未較有利，故應一體適用│
│舊刑法即行為時法。                                    │
│被告乙○○部分：從新刑法均未較有利，故應一體適用舊刑法│
│即行為時法。                                          │
└───────────────────────────┘
附表2：
一、鷹鉤剪、鐵撬、鋼鋸、噴燈（附瓦斯罐）各1支。
二、麻繩1條。
三、鐵鎚2支
四、一號電池2個，手電筒3支，尖嘴鉗6支。
附表3：
一、水果刀1支。
二、手電筒1支。


司法院資訊處製作；財團法人民間司法改革基金會備份。
